

Anthony LY

Full Stack Developer

CONTACT

Phone:

+33 6 14 83 82 96

Email:

anthonyly.dev@gmail.com

Website:

https://anthonyly.dev

https://www.linkedin.com/in/anthonyly-dev

SKILLS

React

NodeJS

JavaScript / TypeScript

MongoDB / Postgres

LANGUAGES

Français

Natif

Anglais

Technique

Hobbies

Sport, Arts martiaux, Cinéma, Lecture

Développeur depuis 15 ans avec un esprit entrepreneurial, j'accorde une grande importance à la réalisation de logiciels apportant une véritable valeur aux utilisateurs finaux.

Animé par la réussite de projets ambitieux, je valorise le partage de connaissances, l'échange bienveillant entre les équipes et aborde les défis avec humilité et exigence.

WORK EXPERIENCE

2022 - 2024

Refer Social - Lead Frontend, puis CTO

Outil assistant les commerciaux dans leur prospection par l'enrichissement de leads et l'identification d'interlocuteurs de qualités via les interactions sociales.

J'ai rejoint cette startup early stage durant sa première levée de fonds en tant que lead developer frontend afin d'apporter mon expertise à une équipe essentiellement formée de juniors.

- Reprise d'un environnement Legacy avec mise en place de bonnes pratiques pour améliorer la maintenance logicielle
- Mentorat de 2 développeurs juniors et 1 confirmé, recherche constante de l'optimisation de l'exp. utilisateur
- Stack: Angular, Ionic, Python, Postgres, GPG

J'ai pris la suite du CTO parti en février 2023 afin de conduire une refonte totale suite à un pivot stratégique.

- Transformation de la solution sous la forme d'une extension Chrome
- · Définition de la culture tech
- · Recrutement d'alternants
- · Stack: Extension Chrome, React, NodeJs, MongoDB, AWS, Stripe

Début 2024, j'ai assuré la transition avec le nouveau CTO qui a pris le relais pour la phase de scale.

2020 - 2022

Reachmaker - Co-fondateur & CTO

Plateforme SaaS B2B facilitant la rencontre de partenaires business et la mise en place de stratégies de partenariats marketing.

J'ai créé cette startup en 2020 afin de réaliser l'idée imaginée par mon associée après 10 ans d'exp. dans le growth. La société a été boostrap sans levée.

- Mise en place de la solution technique, développement du produit et des outils annexes
- Collaboration étroite avec un UI/UX designer pour la conception du produit
- · Tests, déploiement, support utilisateur, documentation.
- · Mise en place des abonnements payants
- Stack: React, NodeJS, Jotai, NextJS, MongoDB, Stripe

La solution fonctionne en production depuis septembre 2020 et tourne en autonomie. Elle cumule 4000 utilisateurs, 500 clients payants, 30k ARR.

Belorder - Senior Frontend Developer - Freelance

Solution complète d'accompagnement des restaurateurs dans la gestion de leurs commandes, sur place ou à distance, site de commande, app mobile, bornes, caisse.

Je suis intervenu en tant que premier développeur lors du lancement de la startup, en travaillant directement avec le CTO. J'ai réalisé plusieurs missions entre 2021 et 2022.

- Intégration du tableau de bord de gestion des commandes, réclamations, gestion du stock, etc, à partir de maquettes Figma (React, Bootstrap, Redux)
- Mise en place d'une structure flexible et évolutive favorisant l'intégration des services API en cours de développement (Faker, MirageJS)
- Intégration de la nouvelle identité graphique de l'application mobile Pokawa (React native, Styled components)
- Intégration de tags de tracking sur le moteur de recherche de restaurant (Analytics, Tag manager)

2019 - 2020

Upply - Senior Frontend Developer - Freelance

Marketplace dédié à gestion de fret routier proposant aux entreprises de trouver des transporteurs ponctuels ou récurrents.

J'ai rejoint la startup Upply, filiale de Geodis, durant une phase de scale la passant à 100 personnes. J'ai intégré une feature team composée de PO, PM, UX/UI, 5 développeurs front, 5 développeurs back, en tant que senior de l'équipe front avec reprise potentielle du rôle de lead.

- Développement de features front React, NextJS et maintenance.
 90% build, 10% run.
- Participation aux recrutements: évaluation de CV, des tests techniques, entretiens
- Travail en étroite collaboration avec le lead frontend, observation des responsabilités, participation aux étapes de déploiement, backup en son absence
- Organisation SCRUM, poker planning, daily, retro

2018 - 2024

Inventorizr - Founder

Outil SaaS de gestion de stocks à destination des exploitant de caves de stockage.

J'ai créé un outil sur mesure pour un de mes clients dont les besoins spécifiques en logistique n'étaient pas servis par les solutions existantes. Développement initié en 2018, solution déployée début 2019. Le logiciel a récemment subi une refonte complète front et back.

- Mise en place de la solution logicielle full stack
- Frontend React, Redux, Redux persists favorisant une transition douce depuis la gestion existante sous Excel
- Implémentation et automatisation des règles métiers réduisant les erreurs de saisies et assurant une cohérence des données
- Tracking complet des changements afin d'apporter de la transparence aux clients bénéficiant de la logistique

EDUCATION

2004-2009

Master Ingénierie Informatique

Université Paris Cité Mention Bien

REFERENCES

Marc PERTRON

CEO at Oxab

Phone : +33 6 35 91 42 07

Email: cmarcp@gmail.com

Steeven LABELLE

CTO at Belorder

Phone: +33 6 58 68 91 10

Email: steeven@belorder.com